---
---
---

# Définition d'un critère global de sécurité routiere par carrefour

## Partie 0 : Initialisation des données

Paramêtres d'étude

```{r Params}
LocationId <<- '4'
#record_number<<- '00'
StudiedClass <<- 'ALL' # Classes étduiés
distanceMin  <<- 20 # Distance minimum parcourue pour etre étudiés (en metres)
```

Initialisation

```{r Init, include=FALSE}
source("~/TrajectoryAnalysisProject/code/00_init.r", echo=FALSE)
source("~/TrajectoryAnalysisProject/code/visualisation/00_visualisationInit.R", echo=FALSE)
```

## Partie 1 : Présentation de l'étude

### Détail des données collectées

```{r detailData, echo=FALSE}
infoArray <- recordingMeta[recordingMeta$locationId==LocationId,
                           c('recordingId','weekday','startTime','duration(m)','numVehicles')]
colnames(infoArray)=c('ID',"Jour d'enregistrement", 'Heure', 'Durée (m)', 'Usagers observés')
print(infoArray)
```

### Comptage

```{r comptage, echo=FALSE}
source("~/TrajectoryAnalysisProject/code/analysis/04_countUsers.R", echo=FALSE)
print(traficTable)
```

### Zone d'étude

```{r zoneEtude, echo=FALSE}
drawEmptyPlot("Zone d'étude")
AllTrajectoriesOnOneGraph <<- FALSE
source("~/TrajectoryAnalysisProject/code/02_drawTrajectories.r", echo=FALSE)

```

## Partie 2 : Véhicules (voitures, camions, bus)

### Trajectoires

```{r clusteringCar, echo=FALSE}
ClusteringClass <<- 'car'
StudiedClass <<- 'car'
source("~/TrajectoryAnalysisProject/code/clustering/04_origine-destinationClustering.r", echo=FALSE)
DetailledGraphCluster <<- TRUE
source("~/TrajectoryAnalysisProject/code/03_drawClusters.R", echo=FALSE)
```

### Flux

```{r movesDiagramCar, echo=FALSE}
indMaxAnnotation <<-20
source("~/TrajectoryAnalysisProject/code/visualisation/04_movesDiagram.R", echo=FALSE)
```

### Infractions (vitesse)

```{r infractions, echo=FALSE}
StudiedClass <<- "car"
source("~/TrajectoryAnalysisProject/code/analysis/01_speedStudy.R", echo=FALSE)
```

### Zones d'attente

Zone où les véhicules ont été à l'arret = vitesse nulle

```{r waitingZones, echo=FALSE}
StudiedClass <<- "truck_bus"
source("~/TrajectoryAnalysisProject/code/analysis/05_stopZones.R", echo=FALSE)
```

### Comparaison de la circulation par horaires

```{r hoursCompare, echo=FALSE}

#source("~/TrajectoryAnalysisProject/code/analysis/04_countUsers.R", echo=FALSE)
#print(traficTable)
```

## Partie 3 : Circulation des cyclistes

### Trajectoires

EN COURS

```{r eval=FALSE, include=FALSE}
ClusteringClass <<- 'bicycle'
StudiedClass <<- 'bicycle'    

source("~/TrajectoryAnalysisProject/code/01_drawTrajectories.r", echo=FALSE)


# source("~/TrajectoryAnalysisProject/code/clustering/04_origine-destinationClustering.r", echo=FALSE)
# 
# source("~/TrajectoryAnalysisProject/code/02_drawClusters.R", echo=FALSE)

#options(warn = defaultW)

```

### Flux

### Infractions ?

### Temps passé sur la chaussée

```{r timeOnRoadBicycle, echo=FALSE}
StudiedClass <<- "bicycle"
PlotName <<- "Cyclistes sur la chaussée"
source("~/TrajectoryAnalysisProject/code/analysis/03_timeOnRoad.R", echo=FALSE)
```

## Partie 4 : Circulation des piétons

### Trajectoires

### Flux

### Infractions ?

### Zones de rencontre véhicules

```{r timeOnRoad, echo=FALSE}
StudiedClass <<- "pedestrian"
PlotName <<- "Traversée de piétons"
source("~/TrajectoryAnalysisProject/code/analysis/03_timeOnRoad.R", echo=FALSE)
```

TODO : Selection des piétons qui traversent puis cluster par distance (pour déterminer les passages piétons)

## Partie 5 : Interractions et conflits

## 

```{r eval=FALSE, include=FALSE}
#source("~/TrajectoryAnalysisProject/code/analysis/01_speedStudy.R", echo=FALSE)
```

Pistes :

-   Nombre de files

-   Trajectoires concurentes

-   Zones d'arrets

-   Homogénéité des trajectoires

-   zones de rencontres

-   Entrées dans le carrefour
